---
title: "R Notebook"
output: html_notebook
---

```{r}
library(readr)
library(tidyverse)
library(data.table)
library(dplyr)
library(ggridges)
library(ggplot2)
library(rvest)
library(tidyr)
library(purrr)
library(stringr)
library(visreg)
library(scales)
library(purrr)
```

```{r}
df <- read.csv("FaceMask_ICO.csv")
```

# 1. SEXO

```{r}
plotd <- df %>%
  group_by(SEXO) %>%
  summarize(n = n()) %>%
  mutate(pct = n/sum(n),
         lbl = scales::percent(pct))
```

```{r}
ggplot(plotd, aes(x = factor(SEXO,
                             labels = c("Hombre", "Mujer")),
                  y = n)) + 
  geom_bar(stat = "identity") + 
  geom_text(aes(label = n), vjust = -0.3) + 
  labs(fill = " ",
       x = "",
       y = "Frecuencia") + 
  theme(legend.position = "none")
```

# 2. SEMESTRE
```{r}
plotd <- df %>%
  group_by(SEMESTRE) %>%
  summarize(n = n()) %>%
  mutate(pct = n/sum(n),
         lbl = scales::percent(pct))
```

```{r}
ggplot(plotd, aes(x = SEMESTRE,
                  y = n)) + 
  geom_bar(stat = "identity") + 
  scale_color_grey() + 
  geom_text(aes(label = n), vjust = -0.3) + 
  labs(fill = " ",
       x = "Semestre",
       y = "Frecuencia") + 
  theme(legend.position = "none") 
```
# 3. EDAD
```{r}
plotd <- df %>%
  group_by(EDAD) %>%
  summarize(n = n()) %>%
  mutate(pct = n/sum(n),
         lbl = scales::percent(pct))
```

```{r}
ggplot(plotd, aes(x = factor(EDAD),
                  y = n)) + 
  geom_bar(stat = "identity") + 
  scale_color_grey() + 
  geom_text(aes(label = n), vjust = -0.3) + 
  labs(fill = " ",
       x = "EDAD",
       y = "Frecuencia") + 
  theme(legend.position = "none")
```

# 4. MUNICIPIO
```{r}
plotd <- df %>%
  group_by(MUNICIPIO) %>%
  summarize(n = n()) %>%
  mutate(pct = n/sum(n),
         lbl = scales::percent(pct))
plotd[
  order(plotd[,2]),
]
plotd <- as.data.frame(plotd)
```

```{r}
plotd <- df %>%
  count(MUNICIPIO)
```

```{r}
ggplot(plotd, aes(x = reorder(factor(MUNICIPIO,
                                     levels = c("1", "3", "14", "64", "42", "45", "47", "48", "71", "56", "74", "124", "85", "88", "110", "111", "112"),
                                     labels = c("Acambay", "Aculco", "Atlacomulco", "El oro", "Ixtlahuaca", "Jilotepec", "Jiquipilco", "Jocotitlan", "Polotitlán", "Morelos", "San Felipe del Progreso", "San José del Rincón ", "Temascalcingo", "Tenancingo", "Valle de Bravo", "Villa de Allende", "Villa del Carbon")), n),
                  y = n)) + 
  geom_bar(stat = "identity") +
  geom_text(aes(label = n),vjust = 0.4, hjust = -0.3) +
  labs(y = "Frecuencia",
       x = "Municipio") + 
  coord_flip()
```
# ¿Cómo evaluaría su nivel de conocimiento respecto a la prevención de la propagación del coronavirus?
```{r}
plotd <- df %>%
  group_by(CONOC_PREVENCION_COVID) %>%
  summarize(n = n()) %>%
  mutate(pct = n/sum(n),
         lbl = scales::percent(pct))
```

```{r}
ggplot(plotd, aes(x = factor(CONOC_PREVENCION_COVID,
                             labels = c("Escaso", "Suficiente", "Experto")),
                  y = n)) + 
  geom_bar(stat = "identity") + 
  scale_color_grey() + 
  geom_text(aes(label = n), vjust = -0.3) + 
  labs(fill = " ",
       x = "",
       y = "Frecuencia") + 
  theme(legend.position = "none") 
```

# ¿Consideras el Centro Universitario un espacio libre del virus de COVID-19?
```{r}
plotd <- df %>%
  group_by(LIBRE_COVID) %>%
  summarize(n = n()) %>%
  mutate(pct = n/sum(n),
         lbl = scales::percent(pct))
```

```{r}
ggplot(plotd, aes(x = factor(LIBRE_COVID,
                             labels = c("Si", "No")),
                  y = n)) + 
  geom_bar(stat = "identity") + 
  scale_color_grey() + 
  geom_text(aes(label = n), vjust = -0.3) + 
  labs(fill = " ",
       x = "",
       y = "Frecuencia") + 
  theme(legend.position = "none") 
```
# ¿Cuenta con alguna dosis de vacuna contra el COVID-19?


```{r}
plotd <- df %>%
  group_by(DOSIS_VACUNA) %>%
  summarize(n = n()) %>%
  mutate(pct = n/sum(n),
         lbl = scales::percent(pct))
```

```{r}
ggplot(plotd, aes(x = factor(DOSIS_VACUNA,
                             labels = c("No", "Si")),
                  y = n)) + 
  geom_bar(stat = "identity") + 
  scale_color_grey() + 
  geom_text(aes(label = n), vjust = -0.3) + 
  labs(fill = " ",
       x = "",
       y = "Frecuencia") + 
  theme(legend.position = "none") 
```

# ¿Cuántas dosis de la vacuna contra el COVID-19 recibió?

```{r}
plotd <- df %>%
  group_by(NUM_DOSIS) %>%
  summarize(n = n()) %>%
  mutate(pct = n/sum(n),
         lbl = scales::percent(pct))
```

```{r}
ggplot(plotd, aes(x = factor(NUM_DOSIS,
                             labels = c("2", "3")),
                  y = n)) + 
  geom_bar(stat = "identity") + 
  scale_color_grey() + 
  geom_text(aes(label = n), vjust = -0.3) + 
  labs(fill = " ",
       x = "",
       y = "Frecuencia") + 
  theme(legend.position = "none") 
```

# ¿Qué vacuna se aplicó?
```{r}
plotd <- df %>%
  group_by(TIPO_VACUNA) %>%
  summarize(n = n()) %>%
  mutate(pct = n/sum(n),
         lbl = scales::percent(pct))
```

# ¿Consideras que la vacuna te protege de contagiarte del virus de COVID-19?
```{r}
plotd <- df %>%
  group_by(VACUNA_PROTEGE) %>%
  summarize(n = n()) %>%
  mutate(pct = n/sum(n),
         lbl = scales::percent(pct))
```

```{r}
ggplot(plotd, aes(x = factor(VACUNA_PROTEGE,
                             labels = c("Si", "No")),
                  y = n)) + 
  geom_bar(stat = "identity") + 
  scale_color_grey() + 
  geom_text(aes(label = n), vjust = -0.3) + 
  labs(fill = " ",
       x = "",
       y = "Frecuencia") + 
  theme(legend.position = "none")
```

# ¿Con que frecuencia usaría el cubrebocas en lugares públicos después de haberse aplicado alguna dosis de vacuna?

```{r}
plotd <- df %>%
  group_by(USO_CUB_PUBDVAC) %>%
  summarize(n = n()) %>%
  mutate(pct = n/sum(n),
         lbl = scales::percent(pct))
```

```{r}
ggplot(plotd, aes(x = factor(USO_CUB_PUBDVAC,
                             labels = c("Nunca", "Casi Nunca", "Ocasionalmente", "Todos los dias", "")),
                  y = n)) + 
  geom_bar(stat = "identity") + 
  scale_color_grey() + 
  geom_text(aes(label = n), vjust = -0.3) + 
  labs(fill = " ",
       x = "",
       y = "Frecuencia") + 
  theme(legend.position = "none")
```

# ¿Qué porcentaje crees que te afecta el COVID después de las vacunas?

```{r}
plotd <- df %>%
  group_by(EFECTO_COVID_DVAC) %>%
  summarize(n = n()) %>%
  mutate(pct = n/sum(n),
         lbl = scales::percent(pct))
```

```{r}
ggplot(plotd, aes(x = factor(EFECTO_COVID_DVAC,
                             levels = c("0", "1", "2", "3"),
                             labels = c("0%-25%", "26%-50%", "51%-75%", "76%-100%")),
                  y = n)) + 
  geom_bar(stat = "identity") + 
  scale_color_grey() + 
  geom_text(aes(label = n), vjust = -0.3) + 
  labs(fill = " ",
       x = "",
       y = "Frecuencia") + 
  theme(legend.position = "none")
```

# ¿Por qué razón usa el cubrebocas?
```{r}
plotd <- df %>%
  group_by(RAZON_USO) %>%
  summarize(n = n()) %>%
  mutate(pct = n/sum(n),
         lbl = scales::percent(pct))
```

```{r}
ggplot(plotd, aes(x = factor(RAZON_USO,
                             labels = c("Convicción", "Obligación")),
                  y = n)) + 
  geom_bar(stat = "identity") + 
  scale_color_grey() + 
  geom_text(aes(label = n), vjust = -0.3) + 
  labs(fill = " ",
       x = "",
       y = "Frecuencia") + 
  theme(legend.position = "none")
```

# ¿Con qué frecuencia usa el cubrebocas en lugares cerrados y habitados?
```{r}
plotd <- df %>%
  group_by(USO_LUGCERR_HAB) %>%
  summarize(n = n()) %>%
  mutate(pct = n/sum(n),
         lbl = scales::percent(pct))
```

```{r}
ggplot(plotd, aes(x = factor(USO_LUGCERR_HAB,
                             labels = c("Ocasionalmente", "Casi siempre", "Siempre")),
                  y = n)) + 
  geom_bar(stat = "identity") + 
  scale_color_grey() + 
  geom_text(aes(label = n), vjust = -0.3) + 
  labs(fill = " ",
       x = "",
       y = "Frecuencia") + 
  theme(legend.position = "none")
```

# ¿Consideras el uso de cubrebocas como una medida necesaria para disminuir los contagios de COVID-19 dentro de la universidad
```{r}
plotd <- df %>%
  group_by(CUB_NEC) %>%
  summarize(n = n()) %>%
  mutate(pct = n/sum(n),
         lbl = scales::percent(pct))
```

```{r}
ggplot(plotd, aes(x = factor(CUB_NEC,
                             labels = c("Si", "No")),
                  y = n)) + 
  geom_bar(stat = "identity") + 
  scale_color_grey() + 
  geom_text(aes(label = n), vjust = -0.3) + 
  labs(fill = " ",
       x = "",
       y = "Frecuencia") + 
  theme(legend.position = "none")
```

# ¿Crees necesitar cubrebocas cuando estas al aire libre?
```{r}
plotd <- df %>%
  group_by(NEC_AIRLIB) %>%
  summarize(n = n()) %>%
  mutate(pct = n/sum(n),
         lbl = scales::percent(pct))
```

```{r}
ggplot(plotd, aes(x = factor(NEC_AIRLIB,
                             labels = c("Si", "No")),
                  y = n)) + 
  geom_bar(stat = "identity") + 
  scale_color_grey() + 
  geom_text(aes(label = n), vjust = -0.3) + 
  labs(fill = " ",
       x = "",
       y = "Frecuencia") + 
  theme(legend.position = "none")
```
# ¿Qué tipo de cubrebocas usas?
```{r}
plotd <- df %>%
  group_by(TIPO_CUB) %>%
  summarize(n = n()) %>%
  mutate(pct = n/sum(n),
         lbl = scales::percent(pct))
```

```{r}
ggplot(plotd, aes(x = factor(TIPO_CUB,
                             labels = c("Desechable", "Reutilizable")),
                  y = n)) + 
  geom_bar(stat = "identity") + 
  scale_color_grey() + 
  geom_text(aes(label = n), vjust = -0.3) + 
  labs(fill = " ",
       x = "",
       y = "Frecuencia") + 
  theme(legend.position = "none")
```

# ¿Cuál es el motivo por el que rechazarías el cubrebocas?
```{r}
plotd <- df %>%
  group_by(RECH_CUB) %>%
  summarize(n = n()) %>%
  mutate(pct = n/sum(n),
         lbl = scales::percent(pct))
```

```{r}
ggplot(plotd, aes(x = factor(RECH_CUB,
                             labels = c("Porque ya te vacunaste ", "Porque no te gusta usarlo", "Por cuestiones respiratorias")),
                  y = n)) + 
  geom_bar(stat = "identity") + 
  scale_color_grey() + 
  geom_text(aes(label = n), vjust = -0.3) + 
  labs(fill = " ",
       x = "",
       y = "Frecuencia") + 
  theme(legend.position = "none")
```

# ¿El uso de cubrebocas afecta el cuidado de tu piel? (como por ejemplo la nariz, boca, mejillas: acné o alergia).
```{r}
plotd <- df %>%
  group_by(CUB_PIEL) %>%
  summarize(n = n()) %>%
  mutate(pct = n/sum(n),
         lbl = scales::percent(pct))
```

```{r}
ggplot(plotd, aes(x = factor(CUB_PIEL,
                             labels = c("Si", "No")),
                  y = n)) + 
  geom_bar(stat = "identity") + 
  scale_color_grey() + 
  geom_text(aes(label = n), vjust = -0.3) + 
  labs(fill = " ",
       x = "",
       y = "Frecuencia") + 
  theme(legend.position = "none")
```

# ¿Piensas que el uso obligatorio del cubrebocas está bien después de vacunarse?
```{r}
plotd <- df %>%
  group_by(PIENSA_NCUB_DVAC) %>%
  summarize(n = n()) %>%
  mutate(pct = n/sum(n),
         lbl = scales::percent(pct))
```

```{r}
ggplot(plotd, aes(x = factor(PIENSA_NCUB_DVAC,
                             labels = c("Si", "No")),
                  y = n)) + 
  geom_bar(stat = "identity") + 
  scale_color_grey() + 
  geom_text(aes(label = n), vjust = -0.3) + 
  labs(fill = " ",
       x = "",
       y = "Frecuencia") + 
  theme(legend.position = "none")
```

# ¿Cuántos cubrebocas utilizas a la semana?
```{r}
plotd <- df %>%
  group_by(NUM_CUBRE_SEM) %>%
  summarize(n = n()) %>%
  mutate(pct = n/sum(n),
         lbl = scales::percent(pct))
```

```{r}
ggplot(plotd, aes(x = factor(NUM_CUBRE_SEM,
                             labels = c("1 a 2", "3 a 5", "6 a 10", "11 o mas")),
                  y = n)) + 
  geom_bar(stat = "identity") + 
  scale_color_grey() + 
  geom_text(aes(label = n), vjust = -0.3) + 
  labs(fill = " ",
       x = "",
       y = "Frecuencia") + 
  theme(legend.position = "none")
```

# ¿Cuánto dinero gastas al mes por cubrebocas?
```{r}
plotd <- df %>%
  group_by(GASTO_CUB) %>%
  summarize(n = n()) %>%
  mutate(pct = n/sum(n),
         lbl = scales::percent(pct))
```

```{r}
ggplot(plotd, aes(x = factor(GASTO_CUB,
                             labels = c("$26- $50", "$51- $75", "$76- $100")),
                  y = n)) + 
  geom_bar(stat = "identity") + 
  scale_color_grey() + 
  geom_text(aes(label = n), vjust = -0.3) + 
  labs(fill = " ",
       x = "",
       y = "Frecuencia") + 
  theme(legend.position = "none")
```

